【裁判字號】    95,交訴,5
【裁判日期】    950428
【裁判案由】    業務過失致死
【裁判全文】
臺灣彰化地方法院刑事判決               95年度交訴字第5號
公  訴  人  臺灣彰化地方法院檢察署檢察官
被      告  乙○○
選任辯護人  甲○○  律師
上列被告因業務過失致死案件，經檢察官提起公訴（九十四年度
偵字第七九八二號），被告於準備程序中就被訴事實為有罪之陳
述，經告知簡式審判程序之旨，並聽取公訴人、被告及被告之選
任辯護人之意見後，由本院合議庭裁定由受命法官獨任進行簡式
審判程序，判決如下：
    主  文
乙○○從事業務之人，因業務上之過失致人於死，處有期徒刑伍
月，如易科罰金，以佰元折算壹日。緩刑年。
    犯罪事實
一、乙○○係受雇於址設臺中市○區○○路二六四號「中連汽車
    貨運股份有限公司（以下簡稱：中連貨運公司）」之大貨車
    司機，平日係以在員林站駕駛大貨車送貨為業，為從事駕駛
    業務之人，於民國九十四年九月十四上午九時三十五分，駕
    駛車牌號碼ＨＴ－三五二號營大貨車，沿彰化縣員林鎮○○
    路由西往東方向行駛，於行經彰化縣員林鎮○○路與新生路
    之交岔路口，欲右轉新生路時，原應注意車前狀況，並隨時
    採取必要之安全措施，以避免危險之發生，而依當時天候晴
    、日間自然光線、柏油路面乾燥無缺陷及障礙物、視距良好
    等情形，並無不能注意之情形，竟疏於注意，未留意對向車
    道適有由呂雅騎乘腳踏車，亦沿雙平路由東向西方向行駛，
    行經前揭交叉路口左轉進入新生路之情形，致避煞不及而撞
    擊呂雅，當場造成呂雅人車倒地，因而受有顱內出血及頭部
    外傷等傷害，經送彰化基督教醫院急救後，延至九十四年九
    月十六日下午七時五十五分不治死亡。乙○○肇事後，在有
    偵查犯罪職之機關或個人發覺其犯罪前，親自請不詳姓名之
    路人主動以電話報警坦承肇事而自首，並在現場等候警方前
    來處理，並主動接受審判。
二、案經彰化縣警察局員林分局報請臺灣彰化地方法院檢察署檢
    察官相驗屍體後自動檢舉偵查起訴。
    理  由
一、訊據被告乙○○對於上揭時、地因過失肇事致呂雅經送醫不
    治死亡之事實均坦承不諱，復有警製道路交通事故調查報告
    表（一）、（二）、道路交通事故現場圖各一份、現場相片
    十二幀附卷可稽。又本件被害人呂雅確係因本件車禍受傷死
    亡，亦經臺灣彰化方法院檢察署檢察官督同檢驗員相驗屬實
    ，並製有勘驗筆錄、相驗屍體證明書、驗斷書在卷可憑。
二、按汽車行駛時，駕駛人應注意車前狀況，並隨時採取必要之
    安全措施，此道路交通安全規則第九十四條第三項定有明文
    ，被告係職業駕駛人，駕車自應知悉並遵守上開規定，而參
    以當時天候晴、日間有自然光線、柏油路面乾燥、無缺陷、
    無障礙物、視距良好等一切情狀，並無不能注意之情事，此
    有道路交通事故調查報告表（一）、（二）各一份在卷足資
    佐證，被告顯無不能注意之情事，詎其於因業務而駕車送貨
    途中，竟疏未注意車前狀況，並隨時停車採取必要之安全措
    施，致不慎碰撞被害人呂雅騎乘之腳踏車而肇事，使被害人
    受有顱內出血、頭部外傷等傷害，經送醫急救後仍因顱內出
    血不治死亡，被告自應負業務過失責任，且其業務過失行為
    與被害人之死亡間，具有相當因果關係，本件事證明確，被
    告上開業務過失之犯行洵堪認定。
三、查被告乙○○受僱於「中連貨運公司」，平日係以在員林站
    駕駛營業大貨車送貨為業，為從事駕駛業務之人，其因業務
    上之過失致被害人呂雅死亡，核被告所為，係犯刑法第二百
    七十六條第二項之業務過失致人於死罪。又被告肇事後，於
    有偵查犯罪職權之機關或個人發覺其犯罪前，親自主動請不
    詳姓名之路人以電話報警坦承肇事而自首，並在現場等候警
    方前來處理，且主動接受裁判一節，除據被告當庭供明在卷
    外，並有彰化縣警察局受理各類案件紀錄表及彰化縣警察局
    道路交通事故肇事人自首情形紀錄表各一份在卷可憑，應依
    自首之規定，減輕其刑。爰審酌被告之平日素行良好、因其
    業務過失肇事導致被害人因本件車禍事故死亡之無可彌補後
    果、被告於肇事後自首、坦承過失犯行，並已與被害人家屬
    就民事賠償事宜和解成立及犯罪後坦承過失態度良好等一切
    情狀，量處如主文所示之刑，並諭知易科罰金之折算標準，
    以示懲儆。末查被告前未曾受有期徒刑以上刑之宣告，有臺
    灣彰化地方法院檢察署刑案資料查註紀錄表及臺灣高等法院
    被告前案紀錄表各一份在卷可稽，其偶因一時過失致觸犯本
    件刑章，經此次論罪科刑教訓之後，當知警惕應無再犯之虞
    ，本院因認其所宣告之刑，以暫不執行為適當，爰併諭知緩
    刑三年，以勵自新。
據上論斷，應依刑事訴訟法第二百七十三條之一第一項、第二百
九十九條第一項前段，刑法第二百七十六條第二項、第六十二條
前段、第四十一條第一項前段、第七十四條第一款，罰金罰鍰提
高標準條例第一條前段、第二條，判決如主文。
本案經檢察官洪英丰到庭執行職務。
中    華    民    國  九十五  年    四    月  二十八  日
                    交通法庭    法  官  許旭聖
以上正本證明與原本無異。
如不服本判決，應於判決送達後十日內，向本院提出上訴狀（須
附繕本），上訴於臺灣高等法院臺中分院。
告訴人或被害人對於判決如有不服具備理由請求檢察官上訴者，
其上訴期間之計算係以檢察官收受判決正本之日期為準。
中    華    民    國  九十五  年    四    月  二十八  日
                                書記官  黃幼華
附錄本案論罪科刑法條依據：
刑法第二百七十六條：
因過失致人於死者，處二年以下有期徒刑、拘役或二千元以下罰
金。
從事業務之人，因業務上之過失犯前項之罪者，處五年以下有期
徒刑或拘役，得併科三千元以下罰金。


司法院資訊處製作；財團法人民間司法改革基金會備份。
